FRANZ CORTEZ OLMEDO

Desarrollador Full Stack

CONTACTO

- +569-33-54-60-65
- franzco2000@gmail.com
- Linkedin.com/in/franzcortez-olmedob76901206/
- https://github.com/Franz Cortez

PORTAFOLIO

https://franzcortez.netlify.app

EDUCACIÓN

Ingeniero en Computación e informática

Profesional Universidad Católica del Norte 2018–2022

HABILIDADES

- Desarrollador Web
- Conocimiento de SCRUM
- Buenas Practicas
- Liderazgo
- Autodidacta
- Trabajo en Equipo
- Empatía
- Participativo

PERFIL

Ingeniero en Computación e informática de la Universidad Católica del Norte, año 2022. Manejo de diferentes tecnologías de desarrollo web como HTML, CSS, SASS, JavaScript, Node.js, entre otras. Estas se adquirieron por aprendizaje propio o por la realización de diferentes cursos.

Junto a la experiencia en el desarrollo de aplicaciones web y manejo de buenas prácticas sobre estas mismas como una buena disposición en el trabajo de equipo.

EXPERIENCIA PROFESIONAL

Ingeniero en Computación e informática

Consejo de Pueblos Atacameños | Antofagasta, Chile | MAR 2022 – JUL 2022

Análisis, gestión y desarrollo de una aplicación que automatiza el análisis de imágenes satelitales del desierto de Atacama.

- Uso de ingeniería de software para la toma de requerimiento e historias de usuario.
- Desarrollo de un script con el lenguaje Python dentro de ArcGIS.

Desarrollador Full Stack

Corretaje Industrial EIRL | La Serena, Chile | DIC 2020 - MAR 2021

Parte del equipo SCRUM de desarrollo de la empresa, donde se creó un sistema de administración y facturación de los diferentes condominios industriales.

- Uso de tecnologías como Node.js con Express, Vue.js y una base de datos MySQL.
- Desarrollo de todo el apartado de creación de los condominios.
- Ayuda a la reestructura de la base de datos.
- Aporte de ideas para buscar solución a los diferentes problemas.

Desarrollador Full Stack

UCN | Antofagasta, Chile | AGO 2020 - DIC 2020

Líder de equipo SCRUM en el desarrollo de un proyecto de software de administración y gestión de horarios de profesores.

Aplicación de la metodología de trabajo SCRUM, cumpliendo el rol de SCRUM Máster.